臺灣基隆地方法院刑事判決　　　　　　　 94年度訴字第667號
公　訴　人　臺灣基隆地方法院檢察署檢察官
被　　　告　甲○○
上列被告因毒品危害防制條例案件，經檢察官提起公訴（94年度
毒偵字第1843號、第1896號、第1989號），本院合議庭裁定由受
命法官獨任進行審判，經改依簡式審判程序審理後判決如下︰
    主  　　文
甲○○連續施用第一級毒品，處有期徒刑壹年。扣案之注射針筒
貳支均沒收之。
    事      實
壹、甲○○前因施用第1 級毒品海洛因案件，經本院裁定送觀察
    勒戒後，認有繼續施用毒品傾向，再經本院裁定送強制戒治
    後，於93年3 月23日執行完畢釋放，由臺灣基隆地方法院檢
    察署檢察官於93年4 月1 日，以93年度戒毒偵字第14號為不
    起訴處分確定。復因施用第1 級、第2 級毒品案件，經臺灣
    高等法院於94年5 月17日，以94年上訴字第184 號判決判處
    有期徒刑1 年、8 月，應執行有期徒刑1 年6 月，該判決於
    94 年6月20日確定（尚未執行）。
貳、詎其仍不知悔改，於強制戒治執行完畢釋放後5 年內，復基
    於施用第1 級毒品海洛因之概括犯意，先後於94年5 月19日
    某時、94年5 月29日某時、94年6 月16日某時，在其基隆市
    中正區○○路640 巷31之1 號住處，以將第1 級毒品海洛因
    摻水注入注射針筒施打肌肉之方式，各施用第1 級毒品海洛
    因1 次，而連續施用第1 級毒品海洛因3 次。嗣其為警分別
    於94年5 月20日上午5 時20分許，在基隆市○○路23號隆
    發旅社215 號房查獲，並扣得其所有供施用第1 級毒品海洛
    因用之注射針筒1 支。94年5 月30日下午10時7 分許，為
    警依毒品危害防制條例第25條第2 項通知其採集尿液送驗後
    發現。
    94年6月17日下午7時許，在基隆市○○路640巷15號前查
    獲，並扣得其所有供施用第1級海洛因用之注射針筒1支。
、案經基隆市警察局第一分局、第二分局及第四分局移送臺灣
    基隆地方法院檢察署檢察官偵查後起訴。
    理      由
壹、程序事項
    本件被告甲○○所犯者非為死刑、無期徒刑、最輕本刑為 3
    年以上有期徒刑之罪或高等法院管轄第一審案件，其於準備
    程序進行中，先就被訴事實為有罪之陳述，經告知其簡式審
    判程序之旨，並聽取公訴人、被告之意見後，本院業已依刑
    事訴訟法第273 條之1 第1 項之規定，裁定由受命法官獨任
    以簡式審判程序進行本案之審理。
貳、實體事項
一、上開犯罪事實，有下列證據足以證明：
  (一)被告之供述：
    被告於本院準備程序及審理中自白於上揭時地，連續施用第
    1 級毒品海洛因之事實，核與下列事證相符，可以採信。
  (二)書證及物證：
    1.台灣檢驗科技股份有限公司CH/2005/60221 號濫用藥物尿
      液檢驗報告、台灣尖端先進生技醫藥股份有限公司第2005
      /06/24號、第2005/05/27號濫用藥物檢驗報告各1 份：被
      告為警查獲後所採集之尿液經送驗結果，呈嗎啡及可待因
      之陽性反應。
    2.扣案之注射針筒2支：
      被告供承上開扣案物係其所有，供施用第1 級毒品海洛因
      之用。
    3.臺灣基隆地方法院檢察署檢察官93年度戒毒偵字第14號不
      起訴處分書及臺灣高等法院被告前案紀錄表各1 份：
      被告前因施用毒品案件，經裁定送觀察勒戒後，認有繼續
      施用毒品之傾向，再經裁定送強制戒治後，於93年3 月23
      日執行完畢釋放。
二、論罪科刑之理由：
  (一)按海洛因係毒品危害防制條例第2 條第2 項第1 款所定之第
    1 級毒品，被告予以施用，核其所為，係犯毒品危害防制條
    例第10條第1 項之施用第1 級毒品罪。又被告因施用而持有
    第1 級毒品海洛因，其持有第1 級毒品之低度行為應為施用
    第1 級毒品之高度行為所吸收，不另論罪。
  (二)被告先後3 次施用第1 級毒品海洛因，時間緊接，且觸犯構
    成要件相同之罪名，顯係基於概括犯意為之，為連續犯，應
    論以1 罪，並依法加重其刑。
  (三)按犯罪事實應依證據認定之，無證據不得認定犯罪事實，刑
    事訴訟法第154 條第2 項定有明文。公訴人依據被告為警查
    獲後採尿之時間，認被告係自94年5 月20日上午7 時50分採
    尿前之1 日內起至同年6 月17日下午8 時15分採尿前之1 日
    內止，連續施用第1 級毒品海洛因，然查被告於警詢及偵訊
    時，均否認有施用第1 級毒品海洛因之犯行，其除於本院準
    備程序及審理中自白施用第1 級毒品海洛因之犯行，有上揭
    驗尿報告可佐外，其餘公訴人所指被告施用第1 級毒品海洛
    因之行為，查無證據足以為憑，揆諸上開規定，自難以遽認
    除被告自白部分外，尚有何公訴人所指施用第1 級毒品海洛
    因之犯行，惟公訴人既認其所指除被告自白以外之部分，與
    前開論罪科刑部分，有連續犯裁判上1 罪關係，爰不另為無
    罪之諭知。
  (四)爰審酌被告犯罪之動機、曾有施用毒品前科仍不思悔改，一
    再施用毒品，然犯後坦承犯行，且施用毒品係戕害自己身心
    健康之行為，尚未危及他人等一切情狀，量處如主文所示之
    刑。
三、沒收：
    扣案之注射針筒2 支，係被告所有供施用第1 級毒品海洛因
    之用，業如前認定，爰依法宣告沒收之。
四、應適用之法律：
　　刑事訴訟法第273 條之1 第1 項、第310 條之2 、第454 條
    第1 項、第299 條第1 項前段，毒品危害防制條例第10條第
    1 項、第23條第2 項，刑法第11條、第56條、第38條第1 項
    第2 款。
五、對於本件判決如有不服，得自收受送達後10日內，向本院提
    出上訴書狀，上訴於臺灣高等法院。
本案經檢察官乙○○到庭執行職務。
中　　華　　民　　國　　94　　年　　9 　　月　　14　　日
                  刑事第一庭法  官  劉桂金
以上正本證明與原本無異。
對於本件判決如有不服，應於收受送達後10日內，向本院提出上
訴書狀，上訴於臺灣高等法院，並按他造當事人之人數附具繕本
。
中　　華　　民　　國　　94　　年　　9 　　月　　14　　日
                            書記官  丁文宏
附錄論罪法條：
毒品危害防制條例第10條第1項：
施用第1 級毒品者，處6 月以上5 年以下有期徒刑。
